臺灣高等法院臺中分院刑事判決　　　　96年度上易字第1796號
上　訴　人　臺灣台中地方法院檢察署檢察官
被　　　告　甲○○
　　　　　　　　　　國民
上列上訴人因被告毀損債權案件，不服臺灣臺中地方法院95年度
易字第3960號，中華民國96年8月14日第一審判決（起訴案號：
臺灣臺中地方法院檢察署95年度偵字第20021號），提起上訴，
本院判決如下：
    主  文
上訴駁回。
    理  由
一、本案經本院審理結果，認第一審判決以告訴人至遲於94年9
    月20日即已知悉被告移轉翔灃公司股份之行為，告訴人迄至
    95年5月23日始提出本件損害債權之告訴，是告訴人提起告
    訴之期間，已逾六個月，因而諭知不受理之判決，其認事用
    法均無不合，應予維持，並引用第一審判決書記載理由（如
    附件）。
二、檢察官依據告訴人請求，上訴意旨略以：關於本件告訴人與
    被告間債權債務事務，告訴人乃全權委由第三人處理，且為
    完全不知悉之狀態，是告訴人於95年5月間欲進行終局執行
    時，方才得知被告甲○○擅自將所持有之股權予以變更登記
    ，繼之告訴人決定針對被告甲○○損害債權部分提出告訴，
    並未逾六個月之告訴期間，原審就此部分尚有再詳加查明之
    必要，爰依刑事訴訟法第344條第1項、第3項、第361條提起
    上訴，請求將原判決撤銷云云。
三、惟查，告訴人於94年8月5日以臺灣彰化地方法院94年度裁全
    字第2110號假扣押裁定為執行名義，向臺灣彰化地方法院聲
    請聲請假扣押強制執行（案號：94年度執全字第938號），
    執行標的包括被告所有之翔灃公司股份950股，嗣臺灣彰化
    地方法院以94年9月6日彰院鳴執清94年度執全字第938號函
    通知告訴人補正翔灃公司之公司登記事項表，告訴人乃向經
    濟部中部辦公室申請抄錄翔灃公司之變更登記表，並於同年
    9月20日將被告已將其原有股份分別移轉登記予賴柄安、陳
    月櫻、黃淑虹後之翔灃公司變更登記表陳報臺灣彰化地方法
    院等情，業經原審依職權調取臺灣彰化地方法院94年度執全
    字第938號保全程序卷宗查閱無訛。告訴人雖稱前開保全程
    序其乃全權委由第三人處理，伊並不知被告已將所持有之股
    權予以變更登記云云，然觀諸前開保全程序卷內各項書狀，
    具狀人名義均為告訴人，且其上蓋用之印文，與告訴人於本
    案程序中所呈之書狀上之印文相同，足見前開保全程序確係
    由告訴人本人所為，況告訴人並未提出相關授權證據足供本
    院憑查，空言託稱委任第三人所為，自難憑採。退一步言，
    縱告訴人所稱前開保全程序係由第三人代其為之乙節屬實，
    惟該第三人既得告訴人授權，即屬有權代理，則於其代理權
    限範圍內所為之行為，效力自歸屬於本人。換言之，該第三
    人於前開保全程序中既為告訴人之代理人，則其於該保全程
    序中所為之行為，在對外關係上，即為告訴人之行為，告訴
    人自難諉為不知。本件告訴人既於94年9月20日將被告已將
    其原有股份分別移轉登記予賴柄安、陳月櫻、黃淑虹後之翔
    灃公司變更登記表陳報臺灣彰化地方法院，則告訴人至遲於
    該日應已知悉被告移轉翔灃公司股份之行為，告訴人迄至95
    年5月23日始提出本件損害債權之告訴，顯見其告訴已逾6個
    月之法定告訴期間，原審因而以告訴逾期諭知不受理判決，
    經核並無違誤，檢察官據告訴人之聲請意旨上訴指摘原判決
    不當，為無理由，應予駁回，並不經言詞辯論而為判決。
四、據上論斷，應依刑事訴訟法第368條、第372條，判決如主文
    。
中　　華　　民　　國　　96　　年　　10　　月　　22　　日
　　　　　　刑事刑十一庭  審判長法　官  陳  朱  貴
                                法  官  何  志  通
　　　　　　　　                法  官  郭  同  奇
上列正本證明與原本無異。
不得上訴。
                                書記官  康  孝  慈
中　　華　　民　　國　　96　　年　　10　　月　　22　　日
